【裁判字號】    98,裁,3290
【裁判日期】    981224
【裁判案由】    有關眷舍事務
【裁判全文】
最  高  行  政  法  院  裁  定
                                      98年度裁字第3290號
上  訴  人  甲○○
被 上訴 人  國防部
代  表  人  乙○○
上列當事人間有關眷舍事務事件，上訴人對於中華民國98年9月
2日臺北高等行政法院98年度訴字第816號判決，提起上訴，本院
裁定如下：
    主  文
上訴駁回。
上訴審訴訟費用由上訴人負擔。
    理  由
一、按對於高等行政法院判決之上訴，非以其違背法令為理由，
    不得為之，行政訴訟法第242條定有明文。依同法第243條第
    1項規定，判決不適用法規或適用不當者，為違背法令；而
    判決有同條第2項所列各款情形之一者，為當然違背法令。
    是當事人對於高等行政法院判決上訴，如依行政訴訟法第24
    3條第1項規定，以高等行政法院判決有不適用法規或適用不
    當為理由時，其上訴狀或理由書應有具體之指摘，並揭示該
    法規之條項或其內容；若係成文法以外之法則，應揭示該法
    則之旨趣；倘為司法院解釋或本院之判例，則應揭示該判解
    之字號或其內容。如以行政訴訟法第243條第2項所列各款情
    形為理由時，其上訴狀或理由書，應揭示合於該條項各款之
    事實。上訴狀或理由書如未依此項方法表明，或其所表明者
    與上開法條規定不合時，即難認為已對高等行政法院判決之
    違背法令有具體之指摘，其上訴自難認為合法。
二、本件上訴人對於高等行政法院判決上訴，主張：上訴人所居
    住之桃園縣中壢市居易新村眷舍，從未與訴外人林鑄年互換
    ，且由眷村房舍建物面積丈量表中可見，未有被上訴人所指
    「日遺的30坪眷舍」，故所謂的「日遺的30坪眷舍」與上訴
    人毫無關連。然被上訴人始終謊稱，眷舍管理表上有「日遺
    的30坪眷舍」分配給上訴人之登載，以及眷村房舍建物面積
    丈量表上，有「日遺的30坪眷舍」的存在；而原判決並未詳
    查，顯有違法。再者，老舊眷村改建必須依據國軍老舊眷村
    改建條例及其施行細則，自增建超坪補償費計算問題，必須
    依據其施行細則第14條中所定之2種計算方式，否則違法。
    而原公配之30坪日遺眷舍於民國45年以前已拆除不存在，硬
    要把它「含」進現有房屋總坪數中，自非合理，只能用計算
    方式2解決問題。被上訴人認為應扣除，上訴人認為不應扣
    除，應由法院公平合理判斷等語，為其理由。惟原判決認上
    訴人身分階級為上校，67年12月15日以原配住桃園縣中壢市
    居易新村編號31號眷舍與林鑄年互換入住系爭眷舍，為被上
    訴人憲兵司令部列管有案之原眷戶，嗣衛民新村經被上訴人
    規劃遷購臺南市長榮新城國宅，上訴人未選購長榮新城國宅
    ，但已依法領取輔助購宅款，且被上訴人業已核撥系爭眷舍
    自行增建超坪補償款新臺幣265,363元予上訴人。又系爭眷
    舍係接收日遺之鋼筋水泥建造30坪房屋，為34年以前所建，
    嗣被上訴人於規劃辦理衛民新村遷購長榮新城時，經憲兵20
    4指揮部派員會同上訴人丈量系爭眷舍現有面積，測量結果
    總面積為230.862平方公尺，亦有卷附之眷舍管理表及眷村
    房舍建物面積丈量表可參。再者，上訴人主張之原公配眷舍
    於52年間全部拆除改建，並未登載於眷舍管理表，上訴人亦
    未舉證以實其說；至憲兵204指揮部派員丈量系爭眷舍並製
    作之眷村房舍建物面積丈量表，已據上訴人於其上簽名確認
    ，且上訴人於97年6月23日向被上訴人憲兵司令部所提信函
    亦自承「204憲指部參謀現地對自增建屋丈量結果為230餘平
    方公尺，是正確的，沒有錯誤」等語，足徵上開丈量結果並
    無錯誤，上訴人主張該丈量表係偽造不實，亦無足取等語，
    業已於理由中詳予論斷。上訴意旨雖以原判決違背法令為由
    ，惟核其上訴理由，乃就原判決業已詳為論駁事項再事爭執
    ，並對原審認定事實、取捨證據之職權行使指摘其不當，而
    非具體表明合於不適用法規、適用法規不當、或行政訴訟法
    第243條第2項所列各款之情形，難認對該判決之如何違背法
    令已有具體之指摘，依首開之規定及說明，應認其上訴為不
    合法。
三、據上論結，本件上訴為不合法，依行政訴訟法第249條第1項
    前段、第104條、民事訴訟法第95條、第78條，裁定如主文
    。
中    華    民    國    98    年    12    月    24    日
                    最高行政法院第二庭
                        審判長法官  鍾  耀  光
                              法官  姜  素  娥
                              法官  林  文  舟
                              法官  黃  淑  玲
                              法官  鄭  小  康
以  上  正  本  證  明  與  原  本  無  異
中    華    民    國    98    年    12    月    24    日
                              書記官  王  史  民


司法院資訊處製作；財團法人民間司法改革基金會備份。
